# 天然气公司收取配套费以及煤气管道安装问题

提问人：dhxujun 时间：2010-12-01 22:15:47
请教各位： 天然气公司收取居民配套费及初装费时作收入确认，实际安装时按领取的材料及人工费等计入在建工程，待管道安装完工后转入固定资产核算，请问这样处理正确吗？

回答人：chenyiwei
这个问题现在在新准则下的处理方式比较多。很多企业仍然沿用原先财会[2003]16号文的处理方式，但我个人认为此种做法不合理。
新准则下可以参照收入准则指南中对一次性入会费的处理方式。